【裁判字號】    95,重訴,529
【裁判日期】    951026
【裁判案由】    清償借款
【裁判全文】
臺灣臺北地方法院民事判決             95年度重訴字第529號
原      告    國泰世華商業銀行股份有限公司
法定代理人    甲○○
訴訟代理人    壬○○
被      告    近江國際事業股份有限公司
兼法定代理人  丁○○原名張信.
              丙○○
              庚○○原名張美.
上四人共同
訴訟代理人    林凱律師
              黃欣欣律師
複  代理人    癸○○
被      告    戊○○  原住宜蘭.
被      告    乙○○
訴訟代理人    呂康德律師
被      告    己○○
訴訟代理人    陳松棟律師
被      告    辛○○
上列當事人間清償借款事件，本院於民國95年10月5日辯論終結
，判決如下：
    主  文
被告應連帶給付原告新臺幣參仟萬元，及自民國九十二年三月四
日起至清償日止，按年息百分之七點一三五計算之利息，並自民
國九十五年二月八日起至清償日止，其逾期在六個月以內者，按
上開利率百分之十，逾期在六個月以上者，其超過六個月部分，
按上開利率百分之二十計付之違約金。
訴訟費用由被告連帶負擔。
本判決於原告以新臺幣壹仟萬元為被告供擔保後，得假執行；但
如被告近江國際事業股份有限公司、丁○○、乙○○、己○○、
丙○○、庚○○如以新臺幣參仟萬元為原告供擔保後，得免為假
執行。
    事  實  及  理  由
一、按當事人得以合意定第一審管轄法院，民事訴訟法第24條第
    1 項前段定有明文。查，本件兩造於授信約定書第14條約定
    ，同意以本院為第一審管轄法院，本院就本件訴訟自有管轄
    權。又被告近江國際事業股份有限公司、丁○○（原名：張
    信德）、戊○○、丙○○、辛○○、庚○○（原名張美燕）
    未於言詞辯論期日到場，核均無民事訴訟法第386條各款所
    列情形，爰依原告之聲請，由其一造辯論而為判決。
二、原告起訴主張：被告丁○○、戊○○、乙○○、己○○、丙○○、辛○○、庚○○於民國91年4月24日與原告訂立最高
    限額新臺幣（下同）4億1,700萬元之連帶保證契約，擔保被
    告近江國際事業股份有限公司（下稱近江公司）對原告現在
    及將來所負一切債務之清償。嗣被告近江公司於91年4月24
    日分別簽發本票向原告借款各4億1,700萬元、2億980萬元，
    共計6億2,680萬元，借款期間自91年5月4日起至92年5月4日
    止，利息自發票日起算，按年息7.135％機動計息，並同意
    於原告基本放款利率調整時隨同調整，應按月攤還本息，遲
    延履行給付本金或利息時，除仍按上開利率計息外，逾期清
    償在6個月以內者，按上開利率10％，超過6個月者，按上開
    利率20％計付違約金，並約定如有任何一宗債務不依約清償
    本金或付息者，債務視為全部到期。詎料被告近江公司自年
    月日起即未依約繳款，依約應視同全部到期，尚欠本金為6
    億133萬元及利息、違約金迄未清償，依約被告丁○○、戊○○、乙○○、己○○、丙○○、辛○○、庚○○自應負擔
    連帶保證責任。爰依消費借貸及連帶保證之法律關係，提起
    本訴等語。並聲明：如主文第一項所示，並聲請願供擔保宣
    告假執行。。
三、被告近江公司、丁○○、丙○○、庚○○陳稱：現與原告談
    和解中。並聲明：原告之訴及其假執行之聲請均駁回；如受
    不利判決，願供擔保請准宣告免為假執行。
四、被告己○○辯稱：系爭原告與被告近江公司間之建築融資授
    信，應依被告近江公司之建築工程進度，分期撥款，而非一
    次撥付，而被告己○○已於91年7月12日發函通知原告，自
    91年7月25日起終止連帶保證契約，自該函送達原告之時起
    原告之撥款，被告自不負保證責任。又被告已分別於94年8
    月19日、24日、25日對原告清償150萬、780萬、570萬元，
    共計1,500萬元。並聲明：原告之訴及其假執行之聲請均駁
    回；如受不利判決，願供擔保請准宣告免為假執行。
五、被告乙○○辯稱：被告於91年5月4日始與原告簽訂保證契約
    ，對在此時間之前原告與近江公司之借款，不負保證之責。
    又原告與近江公司約定利息之利率7.135％及違約金，相較
    91、92年間之一般銀行利率，顯然偏高。並聲明：原告之訴
    駁回；如受不利判決，願供擔保請准宣告免為假執行。
六、本件原告主張被告近江公司邀同被告丁○○、戊○○、乙○○、己○○、丙○○、辛○○、庚○○為連帶保證人向原告
    借款等上開事實，已據其提出本票、授信約定書、保證書、
    利率變動表、放款帳務資料、債權計算明細表、電腦帳務明
    細單等件影本為證，核屬相符，並為被告己○○、乙○○所
    不爭執。
七、經查：
（一）本件被告己○○所辯已終止連帶保證契約一節，雖提出91
      年7月12日信函影本一件，然已為原告所否認，被告己○○就此尚未能提出該信函已送達原告之證明，則其上開主
      張自難逕予採信。又關於被告己○○所辯近江公司所借款
      項應依工程進度撥付一節，然此於原告所提出之本票及保
      證書、約定書等文件，均未見有如此之約定，被告己○○
      及其他連帶保證人既已約定就近江公司與原告間借款於4
      億1,700萬元之範圍內為連帶保證，自應就此與近江公司
      及其他連帶保證人對原告負連帶清償責任，是其上開辯解
      ，尚無足取。
（二）被告乙○○雖辯稱就訂立連帶保證契約前之債務不負清償
      責任、利率及違約金之約定顯然過高云云，然查：被告乙○○91年4月24日簽立之保證書已載明被告乙○○願就被
      告近江公司對原告現在及將來所負之借款、票據、及保證
      等債務於4億1,700萬元範圍內負連帶清償責任。被告乙○○自依約不論係於簽保證書前或之後，近江公司對原告所
      欠借款或其他債務均應負連帶保證清償責任。至關於被告
      乙○○所辯利率7.135％及違約金過高一節，然查，被告
      乙○○與近江公司及其他連帶保證人已就系爭借款並已簽
      立本票予原告，上開利率及違約金之約定，均已明載於該
      本票中，該借款利率並未逾民法第205條之法定利率上限
      ，被告即應依約定利率給付。至違約金部分，查該違約金
      約定係以被告近江公司遲延給付本金或利息時，除仍按上
      開利率計息外，逾期清償在6個月以內者，按上開利率10
      ％，超過6個月者，按上開利率20％計付違約金。其違約
      金之約定，與一般銀行跟其他借款人就違約金之約定並無
      特別提高之情形，而被告復未能提出其他證據證明該違約
      金確有過高之情形，本院亦認該違約金之約定並無過高之
      情形，乙○○上開辯解，應無足取。
七、從而，原告依據消費借貸、連帶保證之法律關係，請求被告
    連帶給付3,000萬元及如主文第一項所示之利息、違約金，
    為有理由，應予准許。
八、原告及被告近江公司、丁○○、乙○○、己○○、丙○○、
    庚○○均陳明願供擔保以代釋明聲請宣告假執行及免為假執
    行，核無不合，爰酌定相當擔保金額，准予宣告假執行及免
    為假執行。
九、據上論結，本件原告之訴為有理由，依民事訴訟法第385條
    第1項前段、第85條第2項、第390條第2項、第392條第2項，
    判決如主文。
中    華    民    國    95    年    10    月    26    日
                  民事民二庭    法  官  蔡政哲
以上正本係照原本作成
如對本判決上訴，須於判決送達後20日內向本院提出上訴狀
中    華    民    國    95    年    10    月    26    日
                                書記官  曾靖雯


司法院資訊處製作；財團法人民間司法改革基金會備份。
